【裁判字號】    98,訴,1309
【裁判日期】    990311
【裁判案由】    違反毒品危害防制條例
【裁判全文】
臺灣臺南地方法院刑事判決              98年度訴字第1309號
公  訴  人  臺灣臺南地方法院檢察署檢察官
被      告  乙○○
上列被告因違反毒品危害防制條例案件，經檢察官提起公訴（98
年度毒偵字第1523號、第1385號、第1584號），被告於準備程序
中就被訴事實均為有罪之陳述，經本院合議庭裁定由受命法官獨
任以簡式審判程序審理後，判決如下：
    主  文
乙○○犯如附表所示之施用第一、二級毒品罪，共陸罪，各處如
附表所示之主刑與從刑。應執行有期徒刑貳年陸月，扣案之海洛
因包（檢驗後淨重各為零點零參捌公克、零點零捌貳公克、零
點零壹玖公克）及海洛因殘渣（檢驗後淨重零點零零壹公克）均
沒收銷燬；盛裝上開海洛因之塑膠分裝吸管壹支及玻璃球壹個，
均沒收。
   事實及理由
一、犯罪事實：
  (一)乙○○前因施用毒品案件，經本院於民國96年12月6 日，以
    96年度簡字第3959號判處有期徒刑3 月確定，甫於97年6 月
    10日縮刑期滿執行行完畢（於本件構成累犯）。
  (二)詎乙○○仍不知悔改，分別基於施用第一級毒品海洛因及第
    二級毒品甲基安非他命之犯意，而為下列犯行：
    1.於98年5 月10日上午10時及下午5 時許，分別在臺南市○
      ○路住處以摻入香菸點火吸食方式施用第一級毒品海洛因
      1 次及在臺南市南區正義公園內廁所以玻璃球燒烤方式施
      用第二級毒品安非他命1 次，嗣於同年月11日晚上9 時15
      分許，經警在臺南市○○區○○街與康樂街交岔路口處盤
      查發現為毒品行方不明人口，經其同意採尿送驗，結果呈
      嗎啡及甲基安非他命陽性反應而查知上情。
    2.於98年6 月30日下午1 時許，在臺南市○○區○○路1 段
      73號3 樓之8 房間內以摻入香菸點火吸食方式施用第一級
      毒品海洛因1 次，同時另以玻璃球燒烤方式施用第二級毒
      品安非他命1 次，經警於同日下午5 時5 分許，在上開住
      處樓梯前查獲，經其同意採尿送驗，結果呈嗎啡、可待因
      及甲基安非他命陽性反應，並經其同意後，在其隨身所攜
      帶之七星香菸盒內起獲第一級毒品海洛因1小包（含袋重
      0.3 公克），並在其短褲右側口袋內起出第一級毒品海洛
      因2 小包（含袋重各為0.3 公克）而知悉上情。
    3.於98年7 月19日晚上9 時許，在臺南市○○區○○街349
      號太子飯店713 室內以玻璃球燒烤方式施用第二級毒品安
      非他命1 次，復於98年7 月20日上午10時許，在同址以摻
      入香菸點火吸食方式施用第一級毒品海洛因1 次，經警於
      同日下午1 時30分許，持臺灣臺南地方法院法官所簽發之
      拘票，在臺南市○○區○○街與康樂街交岔路口處查獲，
      並扣得玻璃球1 個、塑膠分裝吸管1 支（內有海洛因淨重
      0.007 公克，驗後淨重0.001 公克），經採其尿液送驗後
      結果呈嗎啡、可待因、甲基安非他命陽性反應，始知上情
      。
  (三)案經臺南市警察局第二分局、第六分局報請臺灣臺南地方法
    院檢察署檢察官偵查起訴。
二、本件係經被告乙○○於準備程序為有罪之表示，而經本院合
    議庭裁定由受命法官獨任以簡式審判程序加以審理，依刑事
    訴訟法第273 條之2 、第159 條第2 項之規定，不適用傳聞
    法則有關限制證據能力之相關規定；並得依同法第310 條之
    2 準用第454 條之規定製作略式判決書（僅記載「證據名稱
    」），合先敘明。
三、證據名稱：
  (一)被告乙○○於警詢、偵查中及於本院審理時之自白。
  (二)臺南市警察局第二分局送驗尿液及年籍對照表、長榮大學98
    年5 月25日出具之確認報告各1 紙；臺南市警察局第六分局
    送驗尿液及年籍對照表、長榮大學98年7 月13日出具之確認
    報告各1 紙；臺南市警察局第六分局送驗尿液及年籍對照表
    、長榮大學98年8 月4 日出具之確認報告各1 紙。
  (三)高雄市立凱旋醫院98年8 月4 日高市凱醫驗字第10748 號濫
    用藥物成品檢驗鑑定書、98年7 月29日高市凱醫驗字第1074
    9 號濫用藥物成品檢驗鑑定書各1 份。
  (四)臺南市警察局第六分局搜索扣押筆錄2 份、扣押物品目錄表
    2 份、扣押書1 份、照片5 張、扣押物品清單3 份。
  (五)臺南市警察局第六分局查獲乙○○涉毒品案初步檢驗報告書
    2 份。
  (六)卷附臺灣高等法院被告全國前案紀錄表、法務部刑案資料查
    註紀錄表各1 份。
四、按觀察、勒戒或強制戒治執行完畢後，5 年內再犯毒品危害
    防制條例第10條之罪者，檢察官應依法追訴，同條例第23條
    第2 項定有明文。查被告乙○○於94年5 月26日因施用毒品
    事件經臺灣臺南地方法院以94年度毒聲字第434 號裁定應送
    勒戒處所觀察勒戒，而於同年10月22日入臺灣臺南看守所附
    設勒戒處所接受觀察勒戒治療，甫於同年11月21日因無繼續
    施用毒品傾向出所，指揮書執行完畢日期則為同年12月21日
    ，揆諸前揭說明，被告於5 年內再犯本件毒品危害防制條例
    之罪，即應依法追訴、處罰。
五、論罪科刑：
  (一)查海洛因、甲基安非他命分別為毒品危害防制條例所定之第
    一級毒品、第二級毒品，是核被告所為，係犯毒品危害防制
    條例第10條第1 項之施用第一級毒品罪，以及同條第2 項之
    施用第二級毒品罪；其為施用而持有海洛因、安非他命之低
    度行為，為施用之高度行為所吸收，均不另論罪。又被告係
    於犯罪事實欄一、(二)所載之時、地先後分別各施用海洛因3
    次及安非他命3 次，其所犯上開6 罪間，施用時間不同，行
    為各別，罪名各異，應予分論併罰。末查被告有如犯罪事實
    欄一、(一)所載之前案紀錄，甫於97年6 月10日執行完畢，有
    其前案紀錄表在卷可佐，其於受徒刑之執行完畢後，5 年以
    內故意再犯本6 件有期徒刑以上之罪，均應依刑法第47條第
    1 項之規定論以累犯，並加重其刑。爰審酌被告前因施用毒
    品案件，經觀察、勒戒及強制戒治之治療程序後，猶不思戒
    絕革除惡習，仍為本案犯行，顯然其意志力甚為薄弱，迄未
    能戒除毒癮，惟兼衡被告施用毒品犯行，在性質上乃屬對自
    我身心健康之自戕行為，尚未嚴重破壞社會秩序、侵害他人
    權益，及犯後均坦承犯行等一切情狀，分別量處如主文所示
    之刑，並定其應執行之刑，以資懲儆。
  (二)扣案之第一級毒品海洛因3 包（含袋重各0.9 公克，檢驗前
    淨重分為0.048 公克、0.092 公克、0.029 公克；驗餘淨重
    各為0.038 公克、0.082 公克、0.019 公克）、塑膠分裝吸
    管內海洛因殘渣（毛重0.15公克，驗餘淨重0.001 公克），
    經檢驗後確認為第一級毒品，有高雄市凱旋醫院濫用藥物成
    品檢驗鑑定書2 份在卷可稽，均應依毒品危害防制條例第18
    條第1 項前段之規定，沒收銷燬之；又扣案塑膠分裝吸管1
    支、玻璃球1 個，均為被告所有，係供被告分別為附表編號
    5 、6 犯行所用之物，業據被告供述在卷，應依刑法第38條
    第1 項第2 款規定分別於各該主刑下併宣告沒收。
五、依刑事訴訟法第299 條第1 項前段、第273 條之1 第1 項、
    第310 條之2 、第454 條第1 項，毒品危害防制條例第10條
    第1 項、第2 項、第18條第1 項前段，刑法第11條前段、第
    47條第1 項、第51條第5 款、第38條第1 項第2 款，判決
    如主文。
六、如不服本判決，應於判決送達後10日內，向本院提出上訴書
    狀（應附具體理由）。
本案經檢察官甲○○到庭執行職務。
中    華    民    國    99    年    3     月    11    日
                  刑事第二庭    法  官  童來好
以上正本證明與原本無異。
如不服本判決應於收受本判決後10日內向本院提出上訴書狀，並
應敘述具體理由。其未敘述上訴理由者，應於上訴期間屆滿後20
日內向本院補提理由書狀（均須按他造當事人之人數附繕本）「
切勿逕送上級法院」。
                                書記官  柯貞如
中    華    民    國    99    年    3     月    11    日
附錄本案論罪科刑法條全文
毒品危害防制條例第10條：
施用第一級毒品者，處6 月以上5 年以下有期徒刑。
施用第二級毒品者，處3 年以下有期徒刑。
附表：
┌─┬───┬────┬────┬────┬─────────┐
│編│施用毒│犯罪時間│犯罪地點│犯罪方法│罪名與宣告刑      │
│號│品種類│        │        │        │                  │
├─┼───┼────┼────┼────┼─────────┤
│1 │海洛因│98年5月 │臺南市臨│以將毒品│乙○○施用第一級毒│
│  │      │10日上午│安路住處│摻入香菸│品，累犯，處有期徒│
│  │      │10時許  │        │點火吸食│刑捌月。          │
│  │      │        │        │方式施用│                  │
│  │      │        │        │毒品    │                  │
├─┼───┼────┼────┼────┼─────────┤
│2 │安非他│98年5月 │臺南市南│先以玻璃│乙○○施用第二級毒│
│  │命    │10日下午│區正義公│球燒烤，│品，累犯，處有期徒│
│  │      │5時許   │園內廁所│再用吸管│刑伍月。          │
│  │      │        │        │吸食方式│                  │
│  │      │        │        │施用毒品│                  │
├─┼───┼────┼────┼────┼─────────┤
│3 │海洛因│98年6月 │臺南市臨│以將毒品│乙○○施用第一級毒│
│  │      │30日下午│安路一段│摻入香菸│品，累犯，處有期徒│
│  │      │1時許   │73號3樓 │點火吸食│刑捌月。扣案之海洛│
│  │      │        │之8住處 │方式施用│因包（檢驗後淨重│
│  │      │        │房間內  │毒品    │各為零點零參捌公克│
│  │      │        │        │        │、零點零捌貳公克、│
│  │      │        │        │        │零點零壹玖公克）沒│
│  │      │        │        │        │收銷燬。          │
├─┼───┼────┼────┼────┼─────────┤
│4 │安非他│98年6月 │臺南市臨│先以玻璃│乙○○施用第二級毒│
│  │命    │30日下午│安路一段│球燒烤，│品，累犯，處有期徒│
│  │      │1時許   │73號3樓 │再用吸管│刑伍月。          │
│  │      │        │之8住處 │吸食方式│                  │
│  │      │        │房間內  │施用毒品│                  │
├─┼───┼────┼────┼────┼─────────┤
│5 │海洛因│98年7月 │臺南市太│以將毒品│乙○○施用第一級毒│
│  │      │20日上午│子飯店  │摻入香菸│品，累犯，處有期徒│
│  │      │10時許  │713室   │點火吸食│刑捌月。扣案之海洛│
│  │      │        │        │方式施用│因殘渣（檢驗後淨重│
│  │      │        │        │毒品    │零點零零壹公克）沒│
│  │      │        │        │        │收銷燬、塑膠分裝吸│
│  │      │        │        │        │管壹支沒收。      │
├─┼───┼────┼────┼────┼─────────┤
│6 │安非他│98年7月 │臺南市太│先以玻璃│乙○○施用第二級毒│
│  │命    │19日晚上│子飯店  │球燒烤，│品，累犯，處有期徒│
│  │      │9時許   │713室   │再用吸管│刑伍月。扣案之玻璃│
│  │      │        │        │吸食方式│球壹個沒收。      │
│  │      │        │        │施用毒品│                  │
│  │      │        │        │        │                  │
└─┴───┴────┴────┴────┴─────────┘

司法院資訊處製作；財團法人民間司法改革基金會備份。
